---
title: "M1 hattı raporu"
author: "Mine Dogucu"
date: "2020-06-12"
output: 
  html_document:
    css: ornek4.css
---


```{r echo = FALSE, message = FALSE, include=FALSE}
library(tidyverse)
options(scipen=10000) 
Sys.setlocale(category = "LC_ALL", locale = "Turkish")
yolculuk <- read_csv(here::here("veri/yolculuk.csv"))
```

## M1 hattı hakkında genel bilgiler

M1A ve M1B hatlarından oluşan İstanbul Metro M1 hattı 1989'dan beri hizmet vermektedir.[^1] 

[^1]: Vikipedi'ye göre hat ilk açıldığı zaman Aksaray-Kocatepe arasında hizmet vermekteydi.


### Duraklar 

[Metro İstanbul](https://www.metro.istanbul/YolcuHizmetleri/AgHaritalari)'un ağ 
haritalarına göre **M1A** hattında aşağıdaki duraklar yer alır.


1. Yenikapı 	
1. Aksaray 	
1. Emniyet ‐ Fatih 		
1. Topkapı ‐ Ulubatlı
1. Bayrampaşa ‐ Maltepe 	
1. Sağmalcılar 		
1. Kocatepe 		
1. Otogar 	
1. Terazidere 		
1. Davutpaşa ‐ YTÜ 
1. Merter 	
1. Zeytinburnu 	
1. Bakırköy ‐ İncirli 	
1. Bahçelievler 	
1. Ataköy ‐ Şirinevler 
1. Yenibosna 	
1. DTM ‐ İstanbul Fuar Merkezi 
1. Atatürk Havalimanı 


### Yolcu sayısına yakından bakış


```{r}
ggplot(yolculuk, 
       aes(x = yil, y = m1_hatti)) +
  geom_line() +
  labs(x = "Yıl",
       y = "M1 hattı yolcu sayısı")

```


```{r echo = FALSE}
en_son_sayi <- yolculuk %>% 
  filter(yil == max(yil)) %>% 
  select(m1_hatti) %>% 
  pull()
```

```{r echo = FALSE}
en_son_yil <- yolculuk %>% 
  filter(yil == max(yil)) %>% 
  select(yil) %>% 
  pull()
```

M1 hattına dair en son veri `r en_son_yil` yılına aittir. Bu yılda toplam `r en_son_sayi` yolcu M1 hattı ile seyahat etmiştir.


#### Not {.ozel-not}

Bu bilgiler eğitim amaçlıdır. İstanbul metro ile ilgili herhangi bir amaç içermemektedir.